nl: Sportartikelen > Buitenrecreatie > Fietsen: Fietsaccessoires; Fietsonderdelen; Fietsen; Fietskleding en -accessoires; Fietskaarten en -gidsen; Accessoires voor driewielers; Driewielers; Accessoires voor eenwielers; Eenwielers
hr-HR: Sportska oprema > Rekreacija na otvorenom > Biciklizam: Pribor za bicikle; Dijelovi za bicikle; Bicikli; Odjeća i dodaci za bicikliranje; Biciklističke karte i vodiči; Dodaci za tricikle; Tricikli; Dodaci za monocikle; Monocikli
lt-LT: Sporto prekės > Poilsis lauke > Dviračių sportas: Dviračių priedai; Dviračių dalys; Dviračiai; Apranga ir aksesuarai dviratininkams; Dviračių žemėlapiai ir vadovai; Triračių priedai; Triračiai; Vienaračių priedai; Vienaračiai
pl: Sprzęt sportowy > Rekreacja na świeżym powietrzu > Kolarstwo: Akcesoria do rowerów; Części rowerowe; Rowery; Odzież i akcesoria dla rowerzystów; Mapy i przewodniki rowerowe; Akcesoria do rowerów trójkołowych; Rowery trójkołowe; Akcesoria do rowerów jednokołowych; Rowery jednokołowe
en: Sporting Goods > Outdoor Recreation > Cycling: Bicycle Accessories; Bicycle Parts; Bicycles; Cycling Apparel & Accessories; Cycling Maps & Guides; Tricycle Accessories; Tricycles; Unicycle Accessories; Unicycles
es: Equipamiento deportivo > Actividades al aire libre > Ciclismo: Accesorios para bicicletas; Piezas para bicicletas; Bicicletas; Accesorios y complementos de ciclismo; Mapas y guías de ciclismo; Accesorios para triciclos; Triciclos; Accesorios para monociclos; Monociclos
vi: Dụng cụ thể thao > Giải trí ngoài trời > Đạp xe: Linh kiện xe đạp; Phụ tùng xe đạp; Xe đạp; Trang phục đua xe đạp; Bản đồ & hướng dẫn đạp xe; Phụ kiện xe ba bánh; Xe đạp 3 bánh; Phụ kiện xe đạp một bánh; Xe đạp một bánh
sl-SI: Športna oprema > Rekreacija na prostem > Kolesarjenje: Dodatki za kolesa; Kolesarski deli; Kolesa; Oblačila in dodatki za kolesarjenje; Kolesarski zemljevidi in vodniki; Dodatki za tricikle; Tricikli; Dodatki za monocikle; Monocikli
pt-PT: Artigos de desporto > Atividades recreativas no exterior > Ciclismo: Acessórios para bicicleta; Peças para bicicleta; Bicicletas; Acessórios e vestuário para ciclismo; Mapas e guias de ciclismo; Acessórios para triciclos; Triciclos; Acessórios para uniciclos; Uniciclos
tr: Spor Malzemeleri > Açık Hava Etkinlikleri > Bisiklet: Bisiklet Aksesuarları; Bisiklet Parçaları; Bisikletler; Bisiklet Kıyafetleri ve Aksesuarları; Bisiklet haritaları ve rehberleri; Üçteker Aksesuarları; Üçtekerler; Unisiklet Aksesuarları; Unisikletler
bg-BG: Спортни стоки > Спортни занимания на открито > Колоездене: Аксесоари за велосипеди; Части за велосипеди; Велосипеди; Облекло и аксесоари за колоездене; Карти и ръководство за колоездене; Аксесоари за триколки; Триколки; Аксесоари за едноколесен велосипед; Едноколесни велосипеди
de: Sportartikel > Outdoor-Aktivitäten > Radfahren: Fahrradzubehör; Fahrradbauteile; Fahrräder; Fahrradbekleidung & Zubehör; Fahrradkarten & Reiseführer; Dreiradzubehör; Dreiräder; Einradzubehör; Einräder
ja: スポーツ用品 > 屋外レクリエーション > サイクリング: 自転車関連用品; 自転車パーツ; 自転車; 自転車ウェア・小物; サイクリングマップ・ガイド; 三輪車関連用品; 三輪車; 一輪車関連用品; 一輪車
sv: Sportartiklar > Utomhusaktiviteter > Cykling: Cykeltillbehör; Cykeldelar; Cyklar; Cykelutrustning; Cykelkartor och guider; Tillbehör till trehjulingar; Trehjulingar; Tillbehör till enhjulingar; Enhjulingar
th: อุปกรณ์กีฬา > สันทนาการกลางแจ้ง > ปั่นจักรยาน: อุปกรณ์จักรยาน; อะไหล่จักรยาน; จักรยาน; เสื้อผ้าและอุปกรณ์ขี่จักรยาน; แผนที่และคู่มือปั่นจักรยาน; อุปกรณ์จักรยานสามล้อ; จักรยานสามล้อ; อุปกรณ์จักรยานล้อเดียว; จักรยานล้อเดียว
hu: Sportszerek > Szabadtéri kikapcsolódás > Kerékpározás: Kerékpár-kiegészítők; Kerékpáralkatrészek; Kerékpárok; Kerékpáros ruházat és kiegészítők; Kerékpáros térképek és útmutatók; Tricikli-kiegészítők; Triciklik; Egykerekű-kiegészítők; Egykerekűk
cs: Sportovní potřeby > Outdoorové aktivity > Cyklistika: Jízdní kola – příslušenství; Díly jízdních kol; Jízdní kola; Cyklistické oblečení a příslušenství; Cyklistické mapy a průvodce; Tříkolky – příslušenství; Tříkolky; Jednokolky – příslušenství; Jednokolky
it: Articoli sportivi > Ricreazione outdoor > Ciclismo: Accessori per biciclette; Parti per bicicletta; Biciclette; Abbigliamento e accessori da ciclismo; Mappe e guide ciclistiche; Accessori per tricicli; Tricicli; Accessori monocicli; Monocicli
ko: 스포츠용품 > 야외 레크레이션 > 사이클링: 자전거 부대용품; 자전거 부품; 자전거; 사이클링 의류/액세서리; 사이클링 지도 및 가이드; 세발자전거 부대용품; 세발 자전거; 외발 자전거 부대용품; 외발 자전거
da: Sportsartikler > Friluftsliv > Cykling: Cykeltilbehør; Cykeldele; Cykler; Cykeludstyr; Kort og guides til cykling; Trehjulet cykel – tilbehør; Trehjulede cykler; Ethjulede cykler – tilbehør; Ethjulede cykler
fr: Équipements sportifs > Loisirs de plein air > Vélo: Accessoires de cyclisme; Pièces détachées vélo; Vélos; Équipement et accessoires de cyclisme; Cartes et guides de cyclisme; Accessoires de tricycles; Tricycles; Accessoires monocycles; Monocycles
fi: Urheilutarvikkeet > Ulkoharrasteet > Pyöräily: Pyöräilytarvikkeet; Polkupyörän osat; Polkupyörät; Pyöräilyvaatteet ja -asusteet; Pyöräilykartat ja -oppaat; Kolmipyörien lisätarvikkeet; Kolmipyörät; Yksipyöräisen lisätarvikkeet; Yksipyöräiset
ro-RO: Articole sportive > Recreere în aer liber > Ciclism: Accesorii pentru biciclete; Piese pentru biciclete; Biciclete; Îmbrăcăminte și accesorii pentru ciclism; Hărți și ghiduri pentru ciclism; Accesorii pentru triciclete; Triciclete; Accesorii pentru unicicluri; Unicicluri
el: Αθλητικά είδη > Υπαίθριες δραστηριότητες αναψυχής > Ποδηλασία: Αξεσουάρ ποδηλάτου; Ανταλλακτικά ποδηλάτου; Ποδήλατα; Ένδυση & αξεσουάρ ποδηλασίας; Χάρτες & οδηγοί ποδηλασίας; Αξεσουάρ τρίκυκλων; Τρίκυκλα; Αξεσουάρ για μονόκυκλα; Μονόκυκλα
zh-CN: 体育用品 > 户外休闲 > 自行车用品: 自行车配件; 自行车零配件; 自行车; 骑行服装与配饰; 骑行地图和指南; 三轮车配件; 三轮自行车; 独轮车配件; 独轮车
pt-BR: Artigos esportivos > Atividades ao ar livre > Ciclismo: Acessórios para bicicletas; Peças de bicicleta; Bicicletas; Acessórios e roupas para ciclismo; Mapas e guias de ciclismo; Acessórios para triciclos; Triciclos; Acessórios para monociclos; Monociclos
zh-TW: 體育用品 > 室外休閒 > 單車: 自行車配件; 自行車零件; 自行車; 自行車服裝配件; 自行車地圖與指南; 三輪車配件; 三輪車; 單輪車配件; 單輪車
ru: Спортивные товары > Активный отдых на открытом воздухе > Езда на велосипеде: Аксессуары для велосипедов; Детали для велосипедов; Велосипеды; Одежда, обувь и аксессуары для езды на велосипеде; Велосипедные карты и руководства; Аксессуары для трехколесных велосипедов; Трехколесные велосипеды; Аксессуары для моноциклов; Моноциклы
sk-SK: Športový tovar > Exteriérové rekreakčné športy > Bicyklovanie: Príslušenstvo pre bicykle; Diely pre bicykle; Bicykle; Cyklistické oblečenie a doplnky; Cyklistické mapy a sprievodcovia; Príslušenstvo pre trojkolky; Trojkolky; Príslušenstvo pre jednokolky; Jednokolky
nb: Sportsutstyr > Friluftsliv > Sykling: Sykkeltilbehør; Sykkeldeler; Sykler; Sykkelklær og -tilbehør; Sykkelkart og -guider; Tilbehør til trehjulssykler; Trehjulssykler; Tilbehør til enhjulssykler; Enhjulssykler